# 在潜在不利条件下，与其他方交换金融资产或金融负债的合同义务

提问人：lichen1102 时间：2015-12-25 14:31:09
请教各位大师：财政部《金融负债和权益工具的区分及会计处理规定》对金融负债的判断有一条：在潜在不利条件下，与其他方交换金融资产或金融负债的合同义务；这个如何理解？求举例讲解？谢谢

回答人：chenyiwei
例如，子公司吸收外部第三方的“明股实债”投资，约定母公司在未来某个确定时间按确定的价格从外部第三方手中回购该项股权投资。此时的回购价格可能高于届时目标股份的公允价值，也可能是低于，而如果回购价格高于目标股权届时的公允价值就会对母公司不利，但母公司仍须履行该义务，这种情况下，母公司就承担了一项“在潜在不利条件下，与其他方交换金融资产或金融负债的合同义务”。

提问人：wjj1974 时间：2016-02-28 11:30:01
陈版，您所述例子似乎更适用“向其他方交付现金或其他金融资产的合同义务”。我觉得准则指南所述【例 5 】中第一项情况，期权以现金净额结算更适合解释“在潜在不利条件下，与其他方交换金融资产或金融负债的合同义务”这一条款（理由，潜在不利即对方有利；以现金结算）。另外，我想请教您一个问题，如果永续债存在类似担保条款（如股权质押、资产抵押）等合同条款，是否影响其分类判断？

回答人：chenyiwei
对永续债设定担保条款，会影响到对其是否构成负债的判断。因为担保的对象只能是债务，提供担保就意味着存在债务，这与归类为权益工具的认定相矛盾。

回答人：chenyiwei
也可以这样理解。“潜在不利条件下......”的情形，和衍生工具相关的情形可能更多。